臺灣臺東地方法院刑事判決　　　　　　　 96年度易字第111號
公　訴　人　臺灣臺東地方法院檢察署檢察官
被　　　告　乙○○
　　　　　　　　　　（另案於臺灣花蓮看守所羈押中）
上列被告因竊盜案件，經檢察官提起公訴（96年度偵字第415號）
，嗣因被告就被訴事實為有罪之陳述，本院告知被告簡式審判程
序之旨，並聽取當事人之意見後，裁定改由受命法官獨任依簡式
審判程序進行，判決如下：
    主  文
乙○○攜帶兇器毀壞安全設備竊盜，處有期徒刑捌月，減為有期
徒刑肆月，如易科罰金，以新臺幣壹仟元折算壹日。
    事  實
一、乙○○前因竊盜案件，經臺灣臺東地方法院檢察署檢察官聲
    請簡易判決處刑，猶不知悔改，竟意圖為自己不法之所有，
    於95年10月26日下午5 時10分許，前往臺東縣臺東市○○街
    102 巷21號甲○○之住處，持其所有而客觀上足以危害生命
    、身體安全之兇器之不詳工具1 支（未扣案），破壞屋後木
    門之門鎖安全設備，開門侵入上開住處（侵入住宅部分未據
    告訴），竊取新臺幣（下同）50元硬幣數枚、小型收音機1
    臺、太陽眼鏡1副、小鍋子1個，及冰箱內水餃、雞蛋、木瓜
    、橘子等食物（價值共計3,500 元）得手。嗣經甲○○報警
    後，經警在屋後木門、冰箱等處採得指紋並送請內政部警政
    署刑事警察局比對結果，確認為乙○○之指紋後，再循線查
    獲乙○○，因而查悉上情。
二、案經臺東縣警察局臺東分局報請臺灣臺東地方法院檢察署檢
    察官偵查起訴。
    理  由
一、按本件被告乙○○所犯，係刑法第321條第1項第2款、第3款
    之攜帶兇器毀壞安全設備竊盜罪，為死刑、無期徒刑、最輕
    本刑為3 年以上有期徒刑以外之罪，其於準備程序就前揭被
    訴事實為有罪之陳述，經法官告知簡式審判程序之旨，並聽
    取其與公訴人之意見後，本院認無不得或不宜改依簡式審判
    程序進行之處，爰依刑事訴訟法第273條之1第1 項，裁定本
    件由受命法官獨任進行簡式審判程序，合先敘明。
二、認定犯罪事實之證據及理由：
（一）被告乙○○於本院準備程序中對上開犯行坦承不諱。
（二）證人即被害人甲○○於警詢之證詞。
（三）此外，並有現場及指紋採證相片18幀，及內政部警政署刑
      事警察局96年1月2日刑紋字第0950185830號鑑驗書1 件附
      卷可稽。
（四）由上述各節參互佐證，被告上開自白，核與事實相符，應
      堪採信。本件事證明確，被告犯行堪以認定。
三、論罪科刑的理由：
（一）按刑法上所謂兇器，其種類並無限制，凡客觀上對於人之
      生命、身體、安全構成威脅，具有危險性之兇器均屬之，
      且祇須行竊時攜帶此種具有危險性之兇器為已足，並不以
      攜帶之初有行兇之意圖為必要，最高法院著有79年臺上字
      第5253號判例可資參照。被告所使用工具雖不明確，然觀
      諸卷附門鎖遭工具破壞之相片2 幀，顯見該工具乃質地堅
      硬，能輕易撬壞門鎖之利器，在客觀上顯對人之生命、身
      體、安全構成威脅，具有危險性之兇器無訛。核被告所為
      ，係犯刑法第321條第1項第2款、第3款之攜帶兇器毀壞安
      全設備竊盜罪。
（二）爰審酌被告前已因竊盜案件，經臺灣臺東地方法院檢察署
      檢察官聲請簡易判決處刑，竟仍不知悛悔警惕，履蹈前愆
      ，不思以正當方法賺取財物，為貪取不法利益，擅以攜帶
      兇器毀壞安全設備之方式竊取他人財物欲圖不勞而獲，且
      迄未與被害人達成和解並賠償損害，再兼衡酌被告犯後知
      能坦承犯行、本案所竊財物價值尚非甚鉅等一切情狀，量
      處如主文所示之刑。又被告本案犯罪之時間係在96年4 月
      24 日以前，復無中華民國96年罪犯減刑條例第3條第1 項
      所列不予減刑之情形，至於被告雖於96年6 月22日經本院
      通緝，於96年7 月17日始由本院撤銷通緝在案，惟被告於
      96 年6月26日起即羈押於臺灣花蓮看守所，經臺灣高等法
      院檢察署書記處通知後，本院於同年7 月10日發函借提被
      告到院，被告並於同年月12日即收受本件準備程序之傳票
      ，有臺灣高等法院檢察署書記處96年7月5日檢資緝字第09
      61403359號函文及附件、本院借提函稿及傳票各1 份在卷
      可稽，是被告係於該條例施行前經通緝，並於該條例施行
      前經緝獲到案，應不受中華民國96年罪犯減刑條例第5 條
      規定不得減刑之限制。從而，應依同條例第2條第1項第3
      款之規定，就被告所受宣告之有期徒刑減其刑期2分之1，
      並諭知易科罰金之折算標準，以示懲儆。
（三）另被告犯罪使用之上開工具，因未扣案，為免執行困難，
      爰不為沒收之宣告。
四、適用法律依據：
（一）刑事訴訟法第273條之1第1項、第299條第1項前段。
（二）刑法321條第1項第2款、第3款、第41條第1項前段。
（三）中華民國96年罪犯減刑條例第2條第1項第3款、第7條、第
      9條。
（四）刑法施行法第1條之1第1項、第2項前段。
本案經檢察官丙○○到庭執行職務。
中　　華　　民　　國　　96　　年　　7 　　月　　31　　日
                  刑事第四庭    法  官  陳君鳳
以上正本證明與原本無異。
如不服本判決應於收受本判決後10日內向本院提出上訴書狀；上
訴書狀應敘述具體理由。未敘述上訴理由者，應於上訴期間屆滿
後20日內向本院補提理由書狀（均須按他造當事人之人數附繕本
）。「切勿逕送上級法院」。
告訴人或被害人對於本判決如有不服，請書具不服之理由狀，請
求檢察官上訴者，其上訴期間之計算係以檢察官收受判決正本之
日期為準。
                                書記官  洪月甚
中　　華　　民　　國　　96　　年　　7 　　月　　31　　日
附錄本案論罪科刑法條全文：
刑法第321條：
犯竊盜罪而有左列情形之一者，處6月以上、5年以下有期徒刑
：
一　於夜間侵入住宅或有人居住之建築物、船艦或隱匿其內而
  　犯之者。
二  毀越門扇、牆垣或其他安全設備而犯之者。
三  攜帶兇器而犯之者。
四  結夥三人以上而犯之者。
五  乘火災、水災或其他災害之際而犯之者。
六  在車站或埠頭而犯之者。
前項之未遂犯罰之。
